臺灣新北地方法院板橋簡易庭小額民事判決
111年度板小字第1230號
原      告  泰安產物保險股份有限公司

法定代理人  李松季  


訴訟代理人  賴德謙  
            詹偉佑  
被      告  張桂哖  
                
上列當事人間請求侵權行為損害賠償事件，於中華民國111年4月
26日辯論終結，本院判決如下：
    主  文
被告應給付原告新台幣伍仟零肆拾捌元，及自民國一百一十一年
二月五日起至清償日止，按年息百分之五計算之利息。
原告其餘之訴駁回。
訴訟費用新台幣壹仟元由被告負擔四分之一即新臺幣貳佰伍拾元
，餘由原告負擔。
本判決原告勝訴部分得假執行。
    事實及理由要領
一、原告主張：被告駕駛車牌號碼00-0000號自小客車，於民國
    （下同）110年08月21日上午10時許，在新北市○○區○○街00
    號之私人停車場內，因倒車不慎碰撞原告承保停放於左側之
    車號000-0000號自小客車（下稱系爭車輛），致系爭車輛受
    損。又上開受損車輛經交予台灣意美汽車（股）有限公司估
    價修理，工資費用16437元、零件費用4342元，總支出費用
    共20779元整，此有估價單及發票影本可證，原告已悉數賠
    付予被保險人，並依保險法第53條規定取得代位請求權。為
    此，爰依保險法第53條第1項、民法第184條第1項、第191條
    之2條法律規定提起本訴，求為判決：被告應給付原告20779
    元及自起訴狀繕本送達翌日起至清償日止，按年息百分之5
    計算之利息等語。
二、被告則以：當天是因為有人在伊後面，才會撞到，伊確實有
    撞到但原告請求太高，伊無力清償各等語。
三、經查：
（一）因故意或過失，不法侵害他人之權利者，負損害賠償責任
      。汽車、機車或其他非依軌道行駛之動力車輛，在使用中
      加損害於他人者，駕駛人應賠償因此所生之損害，民法第
      184條第1項前段、第191條之2前段亦分別定有明文。本件
      被告應負肇事責任，為被告所不爭執，依上開規定，自應
      負損害賠償責任。查原告所承保系爭車輛係105年4月出廠
      ，修復費用共計20779元（鈑金3300元、烤漆13137元、零
      件4342元），有原告提出之估價單及行照在卷足稽。而本
      件汽車之修理，既係重新烤漆及更換全新零件，則原告以
      之修理費作為損害賠償之依據時，自仍應將折舊部分予以
      扣除。依行政院頒布「固定資產耐用年數表」及「固定資
      產折舊率表」規定，汽車之耐用年數為五年，依定率遞減
      法每年折舊千分之三六九，但其最後一年之折舊額，加歷
      年折舊累計額，其總和不得超過該資產成本額十分之九。
      又依「營利事業所得稅結算申報查核準則」第九十五條第
      八項規定：「固定資產提列折舊採用定率遞減法者，以一
      年為計算單位，其使用期間未滿一年者，按實際使用月數
      相當於全年之比例計算之，不滿一月者，以月計」。本件
      汽車於105年4月出廠迄本件事故發生日即110年8月21日止
      ，已使用逾5年，其累積折舊額已超出成本原額之十分之
      九，故原告所得請求之烤漆、零件費用為十分之一，即17
      48元（1314＋434＝1748，元以下四捨五入）計算，故原告
      所得請求之烤漆及零件費為元。至鈑金3300元則均得請求
      。則原告之請求，在5048元之範圍內為有理由，逾此範圍
      之請求則為法所不許。
（二）從而，原告依侵權行為損害賠償及保險代位之法律關係訴
      請被告給付5048元，及自起訴狀繕本送達翌日即111年2月
      5日起至清償日止，按年息5％計算之法定遲延利息，此部
      分自應准許；逾此部分之請求，為無理由，應予駁回。
四、本件係民事訴訟法第436條之8所定之小額訴訟事件，原告勝
    訴部分，應依同法第436條之20之規定，依職權宣告假執行
    。
中　　華　　民　　國　　111  　年　　5　　月　　31　　日
                  臺灣新北地方法院板橋簡易庭
                      法      官  李崇豪
上列為正本係照原本作成。
如不服本判決，應於收受送達後20日內以違背法令為理由向本院
提出上訴狀（上訴理由依法應表明一、原判決所違背之法令及其
具體內容。二、依訴訟資料可認為原判決有違背法令之具體事實
。）如於本判決宣示後送達前提起上訴者，應於判決送達後20日
內補提上訴理由書（須附繕本），如未於上訴後20日內補提合法
上訴理由書，法院得逕以裁定駁回上訴。
中　　華　　民　　國　　111  　年　　5　　月　　31　　日
                      書  記  官  葉子榕